# 会因为基金管理人持有的基金份额的多少进而会影响是否纳入基金管理人的财务报表中 ...

提问人：点滴 ha 时间：2021-03-07 11:50:00
作为公募发起式 3 年持有期（认购和申购过程中都需有 3 年的持有期）开放式基金的基金管理人，按照法规和基金合同约定投资不低于 1000 万到该公募发起式 3 年持有期开放式基金中，目前尚在 3 年持有期规定中。若在期末时点上，会因为基金管理人持有的基金份额的多少进而会影响是否纳入基金管理人的财务报表中予以合并吗？（若基金份额低于20%时，划分为金融资产，大于20%时，适用长期股权投资准则？）
基金管理人仅仅因为按照法规和基金合同的约定，需要投资自身管理的基金，基金管理人对于该类投资，是否可以仅仅因为作为基金管理人能够拥有按照在基金合同的约定范围进行投资类别及比例的控制权，进而来判断基金管理人能够控制该支基金，进而需要在长期股权投资，按照成本列报，并予以合并？
我们在利用一家“四大”事务所出具的审计报告时，发现他们对基金管理公司作为基金管理人按照法规及基金合同约定投资自己所管理的基金时，将持有基金份额低于50%的投资按照金融资产列报，将持有基金份额超过总份额的50%的投资作为长期股权投资列报，并予以合并。
按照项目组的理解，一般情况下的控制是指表决的权利超过50%，并运用这种权利影响可变回报。在这里，持有的基金份额虽然超过50%或未超过50%，仅仅体现为可变回报的份额，而并不体现表决权份额，持有基金份额的多少，并不改变基金管理人能够拥有按照在基金合同的约定范围进行投资类别及比例的权利。

回答人：chenyiwei
合并报表准则规定的控制权模型包括三要素，其中第三项要素为“权力与回报的关系”，即区分决策者是代理人还是主要责任人。在判断决策者是否为代理人时，其持有的基金份额大小以及据此在基金的剩余净资产中享有的风险和回报，是重要考虑因素之一（虽然不是唯一的考虑因素）。因此，持有权益份额比例较低的管理人是不将该基金纳入合并范围的。